臺灣新竹地方法院刑事判決　　　　　　　100年度簡上字第5號
上　訴　人
即　被　告　瑞恩(DAMEG .
上列上訴人即被告因傷害案件，不服本院民國99年11月23日99年
度竹北簡字第492 號第一審刑事簡易判決（聲請簡易判決處刑案
號：99年度偵字第7214號），提起上訴，本院管轄之第二審合議
庭判決如下︰
    主  文
上訴駁回。
瑞恩(DAMEG RYAN BATIN)緩刑貳年。
    事  實
一、瑞恩(DAMEG RYAN BATIN ，下同) 於民國99年9 月1 日上午
    11時26分許，在位於新竹縣竹北市○○路548 號地下室之「
    TOWN FIESTA 」餐廳內，見恩斯多（REPASO ERNESTO JR PA
    NOSO，下同）與其前女友聊天，竟心生妒忌，基於傷害他人
    身體之犯意，於上開時、地，徒手毆打恩斯多之臉部3 次，
    致恩斯多受有鼻骨骨折及鼻子撕裂傷1 公分、人中撕裂傷1
    公分、眼挫傷及左側眼眶骨側面骨折之傷害。
二、案經恩斯多訴由新竹縣政府警察局竹北分局移送臺灣新竹地
    方法院檢察署檢察官偵查後聲請簡易判決處刑。
    理  由
一、按刑事訴訟法第159條第1項雖規定，被告以外之人於審判外
    之言詞或書面陳述，除法律有規定外，不得作為證據。惟同
    法第159 條之5 第1 項、第2 項已規定，經當事人於審判程
    序同意作為證據，法院審酌該言詞陳述或書面陳述作成時之
    情況，認為適當者，亦得為證據。又當事人、代理人或辯護
    人於法院調查證據時，知有第159 條第1 項不得為證據之情
    形，而未於言詞辯論終結前聲明異議者，視為有前項之同意
    （指同條第1 項之同意作為證據），此乃第159 條第1 項所
    容許，得作為證據之例外規定之一。查本案所據以認定被告
    犯罪事實之供述證據及非供述證據，被告瑞恩於言詞辯論終
    結前，均未就上開證據主張有刑事訴訟法第159 條第1 項不
    得為證據之情形，本院復審酌各該證據作成時並無違法及證
    明力明顯過低之瑕疵等情況，認為適當，是被告未爭執之供
    述證據及非供述證據，均有證據能力。
二、訊據被告於警詢、偵查及本院審理中對於前揭犯罪事實均坦
    承不諱，復經告訴人即證人恩斯多於警詢、偵查中指訴歷歷
    ，另有東元綜合醫院診斷證明書、新仁醫院診斷證明書各1
    紙及告訴人受傷照片4 張在卷可稽，足認被告前開具任意性
    之自白與事實相符，應依法論科。
三、核被告所為，係犯刑法第277 條第1 項傷害罪。原審認被告
    僅見告訴人與其前女友聊天，竟心生不滿動手毆打告訴人之
    身體成傷，侵害告訴人身體法益，致生損害於告訴人，及告
    訴人所受傷害非輕，被告未與告訴人達成和解賠償告訴人損
    失之犯後態度等一切情狀，援引刑事訴訟法第449 條第1 項
    、第454 條第1 項、第2 項，刑法第277 條第1 項、刑法第
    41條第1 項前段，刑法施行法第1 條之1 第1 項、第2 項前
    段，逕以簡易判決量處拘役45日，並諭知易科罰金之折算標
    準，其認事用法並無違誤，量刑亦屬妥適。本院經核原審之
    認事用法均無違誤，量刑亦稱妥適，被告單以其來台工作辛
    苦，薪水必須支付菲律賓家人之生活開銷為由，認原審判決
    刑度過重，希望能減輕罰則等語，為無理由，應予駁回。
四、惟查，被告於本國前未曾因故意受有期徒刑以上刑之宣告，
    有臺灣高等法院全國前案紀錄表在卷可按，其因一時失慮，
    致罹刑典，嗣已與告訴人達成和解，並於本院審理期日前依
    渠等和解之條件履行賠償之義務，此有本院調解筆錄1 份、
    合作金庫銀行存款憑條1 份在卷可參，堪認其經此次科刑教
    訓後，應知所警惕，信無再犯之虞，本院認為前開對其宣告
    之刑，以暫不執行為適當，爰依刑法第74條第1 項第1 款之
    規定，併予宣告緩刑2 年，以啟自新。
據上論斷，應依刑事訴訟法第455 條之1 第1 項、第3 項、第36
8 條，刑法第74條第1 項第1 款，判決如主文。
本案經檢察官劉得為到庭執行職務。
中    華    民    國    100    年    4    月    28    日
                  刑事第四庭  審判長  法  官   黃美文
                                      法  官   邱玉汝
                                      法  官   張詠晶
以上正本證明與原本無異。
不得上訴。
                                      書記官   蕭汝芳
中    華    民    國   100    年    4     月    28    日